# 业务合并，被合并方合并前未独立核算

提问人：qd6zf 时间：2014-04-18 23:58:08
同一控制下业务合并，被合并方合并前未独立核算的，实务中有 3 种处理方式：（ 1 ）按关联方之间购买固定资产处理；（ 2 ）按业务合并，对前期合并报表数据进行重述；（ 3 ）按吸收合并，不对合并前的比较报表进行重述。
请问： 1 、实际中，大多采用哪一种方式？ 2 、（ 2 ）（ 3 ）两方式比较，对于合并主体，除了多一块非经常损益外，还有其他不同吗？

回答人：chenyiwei
具体采用哪种方法，应在个案分析的基础上确定，如考虑该业务与其他业务之间的互相独立性、剥离调整的难度和主观性大小等，以确定在合并报表层面追溯调整前期比较数据是否切实可行。

提问人：qd6zf 时间：2014-04-19 20:18:37
谢谢版主及时解答，不考虑合并前追溯调整问题，就合并后的业务主体看，吸收合并和业务合并两种合并方式下的合并主体在资产总额、净资产及以后收入、利润的确认方面会有什么不同吗？
或者可以这样理解吗：吸收合并和业务合并的区别，等同于吸收合并和100%控股合并的区别；只不过业务合并的被合并方是剥离后编的一张表而已。

回答人：chenyiwei
两者的经济实质是一致的，没有明显区别。